ANDRES CAMILO GOMEZ

DESARROLLADOR SOFTWARE

PORTFOLIO

https://porfolio-andresk.netlify.app/ aqui encontraras proyectos y tecnologias que e manejado.

EXPERIENCIA LABORAL

GUANE ENTERPRISE

2024 - Actualidad Cargo: FrontEnd Team Leader

GUANE ENTERPRISE

2022 - 2023 Cargo: FrontEnd Developer

ZABAL STORE

2021 - 2022 Cargo: Full-Stack Developer

EDUCACIÓN

SENA

2020 - 2022 Analisis y Desarrollo de Sistemas de Informacion (ADSI).

REFERENCIAS

ZABAL STORE

Cristian Aristizabal +57 (300) 764-9056

GUANE ENTERPRISE

Sebastian Giraldo (team leader) +57 (312) 210-4787

SOBRE MÍ

Desarrollador de Software, apasionado por la Innovación Tecnológica.

Con una sólida experiencia en el desarrollo soy un apasionado autodidacta que aplica las mejores prácticas para crear código limpio y organizado. Mi compromiso con el aprendizaje continuo me mantiene actualizado en las últimas tecnologías.

Me llama la atencion las teconologias blockchain, el mundo de las criptomonedas, la web 3.0 y los servicios en la nube, por lo que me gustaria aportar y aprender conocimientos en un proyecto de este estilo.

CONTACTO

Teléfono: +57 (305) 446-3840 learningxandres@gmail.com

Ubicación: Colombia, Envigado.